【裁判字號】    95,訴,406
【裁判日期】    950420
【裁判案由】    偽造文書等
【裁判全文】
臺灣板橋地方法院刑事判決               95年度訴字第406號
公  訴  人  臺灣板橋地方法院檢察署檢察官
被      告  甲○○
上列被告因偽造文書等案件，經檢察官提起公訴（九十四年度偵
緝字第八四八號），被告於本院審判程序進行中就被訴事實為有
罪之陳述，經本院合議庭裁定進行簡式審判程序，判決如下：
    主  文
甲○○行使偽造私文書，足以生損害於公眾及他人，處有期徒刑
伍月，如易科罰金，以參佰元折算壹日。
    事  實
一、甲○○係設於臺北市松山區○○○路一三四號一樓「伯穎有
    限公司」（下稱伯穎公司）之負責人，經營化妝品、清潔用
    品批發業等業務，前因販賣仿冒多芬商標商品案件，為警於
    民國九十一年四月十六日查獲（所涉違反商標法部分，業經
    臺灣高等法院於九十三年十月二十六日以九十三年度上易字
    第二五二號判處有期徒刑六月確定）。詎其為警查獲後，猶
    不知悔改，明知如附表所示之「HEAD & SHOULDERS」、「海
    倫仙度絲」等商標圖樣，業經美商寶鹼公司向前經濟部中央
    標準局（現改制為經濟部智慧財產局）申請核准登記，取得
    商標專用權，指定使用於肥皂、香皂、藥皂、洗髮精等專用
    商品上，均仍在專用期間內，並授權寶僑家品股份有限公司
    （下稱寶僑公司）使用，竟另起營利之意圖及行使偽造私文
    書之犯意，明知某年籍姓名不詳之成年人所販售使用如附表
    所示商標圖樣之海倫仙度絲洗髮精，均係未得美商寶鹼公司
    或寶僑公司同意或授權而擅自使用如附表所示商標圖樣之仿
    冒商品，且上有偽造中華民國商品條碼策進會所核發之國碼
    及商品代碼，依照國際條碼制度，經由電腦處理後乃係表示
    為中華民國寶僑公司所生產之特定商品之意，仍以不詳之價
    格予以販入，再於九十二年五月十三日，以每瓶單價新臺幣
    （下同）一百六十元之價格，出售予址設臺北縣土城市○○
    路一五二號一樓「美妍百貨行」不知情之負責人詹志文（另
    經檢察官為不起訴處分確定）牟利，並以其上條碼表示為寶
    僑公司所出產之產品而行使之，足以生損害於詹志文、寶僑
    公司及中華民國商品條碼策進會對於條碼管理之正確性。嗣
    於九十二年五月十四日，為警在上址美研百貨行查獲詹志文
    ，並扣得使用如附表所示商標圖樣之仿冒洗髮精九十九瓶後
    ，始循線查獲甲○○。
二、案經寶僑公司訴由臺北市政府警察局大安分局報請臺灣板橋
    地方法院檢察署檢察官偵查起訴。本院於審判程序進行中，
    被告就被訴事實為有罪之陳述，經告知被告簡式審判程序之
    旨，並聽取當事人之意見後，裁定進行簡式審判程序。
    理  由
一、上揭犯罪事實，業經被告甲○○於本院審理中坦承不諱，核
    與告訴人代理人乙○○律師於警詢中之指述、證人即美研百
    貨行之負責人詹志文於警詢及偵查中之證述、證人即美研百
    貨行美容指導詹淑惠於警詢中之證述、證人周惠伶於偵查中
    之證述情節相符，並有使用如附表所示商標圖樣之仿冒洗髮
    精九十九瓶扣案可資佐證及被告名片一張、查獲及真仿品照
    片共十六張、伯穎公司銷貨單一紙、伯穎公司統一發票一紙
    、經濟部中央標準局註冊號數第二八九七０六號商標註冊證
    、註冊號數第00000000號商標註冊證、註冊號數第
    二二八八六號商標註冊證各一紙、寶僑公司基本資料查詢列
    印畫面二紙、產品鑑定報告表一紙、財政部臺北市國稅局松
    山分局九十四年三月三十一日財北國稅松山營業字第０九四
    ０００七六九七號函附之伯穎公司營業稅稅籍資料查詢作業
    列印畫面一紙、伯穎公司營業人銷售額與稅額申報書三紙、
    財政部臺北市國稅局松山分局九十四年四月二十二日財北國
    稅松山營業字第０九四０００九七００號函附之伯穎公司進
    銷項憑證明細資料表一紙、遠百企業股份有限公司九十四年
    七月二十七日百企總九四字第０七０一一號函及函附之銷貨
    明細二紙、統一發票五紙、貨物來源廠商資料一紙、遠百企
    業股份有限公司九十四年六月十二日桃行字第九四０六一二
    號函及函附之統一發票二紙、貨物來源廠商資料一紙附卷可
    稽，足認被告之自白與事實相符，洵堪採為認定事實之依據
    。事證明確，被告犯行已堪認定。
二、按商品條碼為中華民國商品條碼策進會所核發，一經電腦判
    讀，即可辨識為某國家某廠商之特定商品，是冒用特定商品
    之代碼，已足以使業者經由電腦判讀後，誤認係特定公司所
    生產之商品，自屬冒用他人名義製作之準私文書。次查，被
    告行為後，商標法已於九十二年五月二十八日修正公布，並
    自九十二年十一月二十八日施行，關於販賣仿冒商標商品行
    為之處罰，修正前規定於商標法第六十三條，修正後則規定
    於商標法第八十二條，比較新舊法結果，修正前後之法定刑
    均相同，依刑法第二條第一項前段之規定，應適用裁判時新
    法處罰。是核被告所為，係犯修正後商標法第八十二條之販
    賣仿冒商標商品罪、刑法第二百十六條、第二百二十條第一
    項、第二百十條之行使偽造準私文書罪。又被告以一販賣行
    為，同時觸犯上開二罪，為想像競合犯，應依刑法第五十五
    條前段之規定，從一重之行使偽造準私文書罪論處。爰審酌
    被告前已有因販賣仿冒商品經法院判刑確定之前科紀錄，有
    臺灣高等法院被告前案紀錄表一份在卷可參，竟猶再為本件
    犯行，且販賣仿冒商品除影響真正商標權所表彰之品質及商
    譽外，亦破壞我國致力於智慧財產權保護之國際聲譽，兼衡
    其犯罪之動機、目的，及本次販賣仿冒商品之數量非鉅，犯
    後坦承犯行之態度等一切情狀，量處如主文所示之刑，並諭
    知易科罰金之折算標準，以示懲儆。
三、按「法院科刑判決所適用之法律，無論係對主刑、從刑或之
    加重，減輕與免除等項，除法律別有規定外，均應本統一性
    或整體性之原則而適用之，不容與主刑所適用之法律任意割
    裂而適用其他法律，況漁業法第六十二條規定，必須係依該
    法第五十八條等所為之處罰，始得依該沒收漁獲物。查第一
    審判決並非依漁業法論處上訴人，乃係從一重之刑法第一百
    八十七條對上訴人論罪科刑。則依上開說明，其漁獲物之沒
    收，自應依其主刑所適用之刑法，關於沒收之規定宣告之，
    方屬合法。」，最高法院七十年度台上字第三一四九號判決
    意旨可資參照，是本案被告所為上開犯行，既係從一重之行
    使偽造準私文書罪論處，則有關扣案物品之沒收與否，自應
    依其主刑所適用之刑法有關沒收之規定宣告，而不得另行割
    裂適用商標法有關沒收之規定，因之，扣案之仿冒海倫仙度
    絲洗髮精九十九瓶，既經被告出售予證人詹志文而非屬被告
    所有，又非違禁物，自無從併予宣告沒收，附此敘明。
四、至臺灣士林地方法院檢察署九十四年度偵字第一０八九七號
    另以被告基於販賣仿冒商品之犯意，於九十一年十月二十七
    日，以每瓶一百元之價格，出售一百五十打之仿冒海倫仙度
    絲洗髮精予址設臺北市○○路○段一０九號「益來成實業有
    限公司」之不知情負責人許金守以資牟利，認被告此部分亦
    涉有違反商標法第八十二條之販賣仿冒商標商品罪嫌，並與
    本案有連續犯之裁判上一罪關係而移送併辦。按確定判決既
    判力之原則，不論實質上之一罪，或連續犯、牽連犯、想像
    競合犯等裁判上之一罪，其一部事實已經判決確定者，對於
    構成一罪之其他部分，均有其適用，此乃基於審判不可分之
    關係，在審理事實之法院，就全部犯罪事實，依同法第二百
    六十七條之規定，本應予以審判，故其判決確定之效力，應
    及於全部之犯罪事實，若在最後審理事實之法院宣判後，始
    行發生之事實，既非該法院所得審判，即為該案判決之既判
    力所不及。是既判力對於時間效力之範圍，係以最後審理事
    實法院之宣示判決日為判斷之標準；明知為於同一商品，使
    用相同於他人註冊商標之圖樣商品而販賣者，商標法第六十
    二條之二定有處罰規定；且所稱販賣，以行為人明知為此類
    商品，具有營利之目的，將之販入或賣出，有其一即屬成立
    ，並不以販入後復行賣出為構成要件；最高法院八十七年度
    台上字第一一五０號、八十年度台非字第四十八號判決意旨
    可資參照。查，被告前因自九十年九月間起至九十一年二月
    間止販賣仿冒多芬洗髮乳、沐浴乳之犯行，經臺灣高等法院
    於九十三年十月二十六日以九十三年度上易字第二五二號判
    處有期徒刑六月確定（下稱前案），而被告於本院審理時供
    稱：併案部分之仿冒海倫仙度絲洗髮精與前案之仿冒多芬洗
    髮乳、沐浴乳均係同時自丙○○處販入等語，是依上開判決
    意旨，被告既係基於營利之意圖，同時自丙○○處販入併案
    部分之仿冒海倫仙度絲洗髮精及前案之仿冒多芬洗髮乳、沐
    浴乳，則於被告販入時，其所犯販賣仿冒商標商品罪部分即
    已成立，是移送併辦部分與前案顯具有裁判上一罪關係，而
    為前案之既判力效力所及，輔以本案所查獲之仿冒商品，均
    係被告於前案為警查獲後再行販入，是本案與前案或移送併
    辦部分顯非基於概括之犯意所為，而與前案或移送併辦部分
    均無連續犯之裁判上一罪關係，本院自無從併予審理併辦部
    分，爰退回檢察官另為妥適之處理。
據上論斷，應依刑事訴訟法第二百七十三條之一第一項、第二百
九十九條第一項前段，商標法第八十二條，刑法第二條第一項前
段、第十一條前段、第二百十六條、第二百二十條第一項、第二
百十條、第五十五條、第四十一條第一項前段，罰金罰鍰提高標
準條例第二條，判決如主文。
本案由檢察官黃怡華到庭執行職務。
中    華    民    國  九十五  年    四    月  二十    日
                  刑事第十九庭  審判長法  官  白光華
                                      法  官  楊志雄
                                      法  官  曾淑娟
附表：
~F0
~T32
┌──┬──────┬──────┬────────┬────────────┐
│編號│商標圖樣    │註冊號數    │指定使用商品    │  專用期間              │
├──┼──────┼──────┼────────┼────────────┤
│ 一 │海倫仙度絲  │００二八九七│洗髮精、潤絲精、│七十四年七月十六日起延展│
│    │            │０六        │潤髮乳          │至一百零四年七月十五日止│
├──┼──────┼──────┼────────┼────────────┤
│二  │            │００四八五五│肥皂、香皂、藥皂│七十九年六月一日起延展至│
│    │            │七一        │、洗衣劑、洗髮劑│一百零三年九月三十日止  │
│    │            │            │、洗髮精、洗髮乳│                        │
│    │            │            │、潤髮乳        │                        │
│    │            │            │                │                        │
│    │            │            │                │                        │
│    │            │            │                │                        │
│    │            │            │                │                        │
├──┼──────┼──────┼────────┼────────────┤
│三  │HEAD ＆     │０００二二八│洗髮精、洗髮劑、│五十五年七月一日起延展至│
│    │SHOULDERS   │八六        │潤髮乳          │九十五年六月三十日止    │
└──┴──────┴──────┴────────┴────────────┘
上列正本證明與原本無異。
如不服本判決，應於判決送達後十日內向本院提出上訴狀（應附
繕本），上訴於臺灣高等法院。
                                      書記官  陳金鳳
中    華    民    國  九十五  年    四    月  二十一  日
附錄本案論罪科刑法條全文：
商標法第八十二條
明知為前條商品而販賣、意圖販賣而陳列、輸出或輸入者，處一
年以下有期徒刑、拘役或科或併科新臺幣五萬元以下罰金。
中華民國刑法第二百十條
偽造、變造私文書，足以生損害於公眾或他人者，處五年以下有
期徒刑。
中華民國刑法第二百十六條
行使第二百十條至第二百十五條之文書者，依偽造、變造文書或
登載不實事項或使登載不實事項之規定處斷。
中華民國刑法第二百二十條
在紙上或物品上之文字、符號、圖畫、照像，依習慣或特約，足
以為表示其用意之證明者，關於本章及本章以外各罪，以文書論
。
錄音、錄影或電磁紀錄，藉機器或電腦之處理所顯示之聲音、影
像或符號，足以為表示其用意之證明者，亦同。
稱電磁紀錄，指以電子、磁性或其他無法以人之知覺直接認識之
方式所製成之紀錄，而供電腦處理之用者。


司法院資訊處製作；財團法人民間司法改革基金會備份。
